【裁判字號】    97,易,1937
【裁判日期】    970716
【裁判案由】    家庭暴力防治法之毀損等
【裁判全文】
臺灣臺中地方法院刑事判決              97年度易字第1937號
公  訴  人  臺灣臺中地方法院檢察署檢察官
被      告  甲○○
上列被告因家庭暴力防治法之毀損等案件，經檢察官提起公訴（
97年度偵字第7493號），本院判決如下：
    主  文
甲○○犯恐嚇危害安全罪，處拘役有拾日，如易科罰金，以新
臺幣壹仟元折算壹日；又犯恐嚇危害安全罪，處拘役有拾日，
如易科罰金，以新臺幣壹仟元折算壹日；又犯恐嚇危害安全罪，
處拘役有拾日，如易科罰金，以新臺幣壹仟元折算壹日。應執
行拘役捌拾日，如易科罰金，以新臺幣壹仟元折算壹日。
被訴毀損器物部分公訴不受理。
    事  實
一、甲○○與丙○○原為夫妻，2人於民國95年間離婚後，因照
    顧2人所生子女之故，丙○○仍偶爾居住於甲○○位於臺中
    縣太平市○○路132號家中。(一)於97年1月間，丙○○因搬回
    自己家中居住，且拒接甲○○電話，甲○○竟心生不滿，竟
    基於恐嚇危害安全之犯意，於97年1月29日上午5時50分許，
    在其位於臺中縣太平市○○路132號之住處內，以張淑鈴所
    有而由甲○○使用之行動電話門號0000000000號，傳送內容
    為：「車我不借了，給妳半小時內和我聯絡，話說前頭，今
    天過後，後果絕對嚴重的讓妳無法去想像，我很了解妳妳不
    吃這一招，妳也很清楚我敢不敢，我在這裡發重誓，半小時
    沒打來全家都別想有好年過，甲○○」等文字至丙○○所使
    用之0000000000號行動電話門號，而以加害生命、身體之事
    恐嚇丙○○，致丙○○於同日，在臺中市○○路678號3樓居
    處接到該簡訊後，心生畏懼而生危害於安全。(二)甲○○後於
    97年2月19日下午6時許，向丙○○借用車牌號碼0231-PR 號
    自小客車使用，後復因丙○○拒接甲○○撥打之電話，甲○
    ○為迫使丙○○接其電話，另起犯意，於同年2月22日21時4
    分至9分許，以前揭方法，在不詳之地點，接續發送3封簡訊
    ，其中2封內容為: 「幹你在 (再)不接你車也別想要了，告
    訴你音響被我踢壞了置物箱也把 (拔)起來了，再打一通不
    接，我拿鑰匙刮車給你看」，另1封為: 「在 (再)掛啊，你
    的天窗壞了遮陽照片 (鏡)都拔起了版」之文字，而以加害
    財產之事恐嚇丙○○，致丙○○於同日，在由臺北返回臺中
    之路上接到該等簡訊後，心生畏懼而生危害於安全。(三)於97
    年2月22日晚上，甲○○傳送前揭恐嚇簡訊未能迫使丙○○
    接聽電話並與之對話後，甲○○復另起犯意，於97年2月22
    日下午9時26分許，以前揭使用之行動電話，傳送簡訊至丙
    ○○所有之前揭行動電話門號，並以內容：「我開始罵你客
    人我會說我是肥羊的老公我幹你娘老機拜你在找我老婆我殺
    你全家」等文字，而以加害丙○○客人及家人生命、身體之
    事恐嚇丙○○，致生危害於安全。嗣因丙○○於97年2月26
    日下午9時30分許，在臺中縣太平市○○路93號前，發現前
    揭車輛遭甲○○毀損，報警處理。
二、案經丙○○訴由臺中市警察局第四分局報告臺灣臺中地方法
    院檢察署檢察官偵查起訴。
    理  由
甲、有罪部分：
壹、程序部分：
一、按除簡式審判程序、簡易程序及第376條第1款、第2款所列
    之罪之案件外，第一審應行合議審判，刑事訴訟法第284條
    之1定有明文；次按最重本刑為3年以下有期徒刑、拘役或專
    科罰金之罪，亦為刑事訴訟法第376條第1款所明定。
二、查本件被告涉刑法第305條恐嚇危害安全罪，其最重本刑為2
    年以下有期徒刑、拘役或3百元以下罰金，依上開規定，自
    毋庸行合議審判，合先敘明。
貳、實體部分：
一、證據能力部分：
    現行刑事訴訟法為保障被告之反對詰問權，排除具有虛偽危
    險性之傳聞證據，以求實體真實之發見，於該法第159條第1
    項明定被告以外之人於審判外之言詞或書面陳述，除法律有
    規定者外，不得作為證據。本件檢察官、被告於本院審理程
    序中，並未就本案卷內證據資料之證據能力提出爭執，且迄
    於言詞辯論終結前，均未主張有刑事訴訟法第159條第1項不
    得為證據之情形，應認均已同意本案卷內之證據資料均得作
    為本案證據，且經本院審酌後，認無不適當之情形，是本案
    卷內之證據均有證據能力，合先敘明。
二、認定犯罪事實所根據的證據及理由：
  (一)被告甲○○於本院審理中坦白承認確有於上開時、地恐嚇被
    害人丙○○之事實，核與被害人於警詢中指訴情節相符，並
    有簡訊內文翻拍照片4幀、被害人及被告所使用電話基本資
    料、雙向通聯紀錄附卷可憑，被告自白與事實相符，應堪採
    信。
  (二)本件事證明確，被告犯行洵堪認定。
三、論罪科刑的理由：
  (一)核被告前後3次所為，均係犯刑法第305條之恐嚇危害安全罪
    。
  (二)被告所犯上開3罪，犯意各別，行為互殊，應分論併罰之。
  (三)被害人雖具狀撤回對被告之告訴，然刑法第305條為非告訴
    乃論之罪，非被害人所得撤回，本院仍應依法審究，併此敘
    明。
  (四)檢察官雖請求判處被告各有期徒刑3月之刑度，然被告於本
    院審理中已與被害人達成和解，並取得被害人之諒解，此有
    被害人所提刑事撤回告訴狀1份存卷可參，併審酌被告犯罪
    之動機、目的，因一時思慮未週，所生危害非鉅，犯罪後尚
    能坦承犯行，態度良好，尚知悔改等一切情狀，認檢察官之
    求刑尚屬過重，分別量處如主文所示之刑，並定其應執行之
    刑及諭知易科罰金之折算標準。
乙、公訴不受理部分：
壹、公訴意旨略以：被告甲○○遂基於毀損之犯意，於97年2月2
    2日至2月26日間之不詳時、地，以不詳之方法，損壞告訴人
    丙○○所有上揭自小客車之後照鏡、中控臺、門把、天窗、
    椅墊、音響、車身鈑金、焚燒車輛內裝並潑灑紅色不明液體
    ，足生損害於告訴人，認被告涉犯刑法第354條之毀損器物
    罪嫌。
貳、本院之判斷：
一、按告訴乃論之罪，告訴人於第一審辯論終結前得撤回其告訴
    ，又告訴經撤回者，應諭知不受理之判決，刑事訴訟法第23
    8條第1項、第303條第3款，分別定有明文。
二、查本件告訴人丙○○告訴被告毀損器物罪嫌部分，起訴書認
    係犯刑法第354條之罪，依同法第357條之規定，須告訴乃論
    。茲據告訴人具狀撤回其告訴，依照上開說明，本件諭知不
    受理之判決。
丙、適用法律依據：
一、刑事訴訟法第284條之1、第299條第1項前段、第303條第3款
    。
二、刑法第305條、第51條第6款、第41條第1項前段。
三、刑法施行法第1條之1。
本案經檢察官乙○○到庭執行職務。
中    華    民    國    97    年    7     月    16    日
                  刑事第一庭    法  官  洪挺梧
以上正本證明與原本無異。
如不服本判決，應於收受送達後10日內向本院提出上訴書狀（應
敘述具體理由並附繕本）。
上訴書如未敘述理由，應於上訴期間屆滿後20日內補提理由書於
本院。
                                書記官  劉雅玲
中    華    民    國    97    年    7     月    16    日
附錄本判決論罪科刑法條：
中華民國刑法第305條
（恐嚇危害安全罪）
以加害生命、身體、自由、名譽、財產之事，恐嚇他人致生危害
於安全者，處2年以下有期徒刑、拘役或3百元以下罰金。


司法院資訊處製作；財團法人民間司法改革基金會備份。
